臺灣高等法院臺南分院刑事判決　　　　　　　九十三年度上易字第五九九號　 Ｃ
　　　上　訴　人　臺灣雲林地方法院檢察署檢察官
　　　被　　　告　甲　○　○
　　　　　　　　 即宋慈容）.
右上訴人因被告毒品危害防制條例案件，不服臺灣雲林地方法院九十三年度易字第二
五○號中華民國九十三年十一月八日第一審判決（起訴案號：臺灣雲林地方法院檢察
署九十三年度毒偵字第四二○號、併辦案號同署同年度毒偵字第一五四七號），提起
上訴，本院判決如左：
      主      文
原判決撤銷。
甲○○連續施用第二級毒品，處有期徒刑捌月，第二級毒品安非他命壹包（驗餘淨重
零點肆壹陸壹克）及參小包（毛重共零點參玖公克）、安非他命吸食器壹組、吸食器
參支、吸管玖支、玻璃球壹個均沒收銷燬之。又共同連續持有第一級毒品，處有期徒
刑伍月，扣案第一級毒品海洛因肆包淨重伍點陸零公克（空包裝重壹點零捌公克）及
壹小包（毛重零點參貳公克）均沒收銷燬之。應執行有期徒刑拾月。扣案第一級毒品
海洛因肆包淨重伍點陸零公克（空包裝重壹點零捌公克）及壹小包（毛重零點參貳公
克）、第二級毒品安非他命壹包（驗餘淨重零點肆壹陸壹克）及參小包（毛重共零點
參玖公克）、安非他命吸食器壹組、吸食器參支、吸管玖支、玻璃球壹個均沒收銷燬
之。
      事      實
一、甲○○（原名宋慈容）前因施用第二級毒品案件，經觀察、勒戒後，認無繼續施
    用毒品之傾向，於民國（下同）九十年五月十七日經釋放出所，並由臺灣雲林地
    方法院檢察署檢察官以九十年度毒偵緝字第五三號不起訴處分確定。詎甲○○仍
    不知悔改，未戒除毒癮，於前開觀察、勒戒執行完畢釋放後五年內，又基於施用
    第二級毒品之概括犯意，自九十三年三月二十三日起至同月二十五日止，在雲林
    縣林內鄉○○村○○路二四一號住處，以將第二級毒品安非他命置於鋁箔紙上，
    以火燒烤使成煙霧後吸食其煙之方式，施用安非他命三次，一天施用一次。復於
    九十三年三月二十五日上午九時許，在上開住處，竟基於持有第一級毒品海洛因
    及第二級毒品安非他命之犯意聯絡，受陳志雄（另案偵辦）所託，保管持有第一
    級毒品海洛因四包【標示為Ｈ（＋）者】合計淨重五‧六○公克（空包裝重一‧
    ○八公克）及第二級毒品甲基安非他命【編號者】一包驗餘淨重○‧四一六一
    克（原淨重○‧四八五三克，取樣○‧○六九二克，已鑑析用罄）及專供施用安
    非他命之吸食器一組、吸食器三支、吸管九支。嗣於同日十四時十分許，在其前
    開住處，為警持搜索票查獲其所持有上開毒品，經採尿送驗結果，呈「甲基安非
    他命陽性」反應，而查悉上情。甲○○猶未知悔改，承上開施用第二級毒品之概
    括犯意，於同年十月三十一日上午某時，在其上址住處房間內，又施用第二級毒
    品安非他命一次，又承上開持有第一級毒品海洛因之概括犯意而持有第一級毒品
    海洛因，於同年十一月一日上午六時三十分許，在雲林縣林內鄉○○村○○路因
    車禍而為警查獲上情，並扣有海洛因一包（毛重０．三二公克）、及安非他命三
    包（毛重共０．三九公克），及專供施用安非他命之器具玻璃球一個等物。
二、案經台中市警察局移送臺灣雲林地方法院檢察署檢察官偵查起訴及併案辦理。
      理      由
一、右開事實，業據被告甲○○於原審及本院審理中均坦承不諱（見原審第二九頁背
    面、本院九十三年十二月二十二日審判筆錄第八頁），且被告於九十三年三月二
    十五日經警方採尿送驗結果，亦呈「甲基安非他命陽性」反應，此有詮昕科技股
    份有限公司九十三年三月三十一日濫用藥物尿液檢驗報告一份在卷可佐（見警卷
    一第十六頁），又扣案有專供施用安非他命之吸食器一組、吸食器三支、吸管九
    支及白粉四包【標示為Ｈ（＋）者】，均含第一級第六項毒品海洛因成分，合計
    淨重五‧六○公克（空包裝重一‧○八公克）；扣案之顆粒一包【編號者】，
    有甲基安非他命成分（另含有第三級毒品愷他命成分）驗餘淨重○‧四一六一克
    （原淨重○‧四八五三克，取樣○‧○六九二克，已鑑析用罄），此分別有法務
    部調查局九十三年六月十八日調科壹字第一六○○○二二七○號鑑定通知書、國
    防部憲兵司令部刑事鑑識中心九十三年五月二十五日（93）宇鑑字第○六四四六
    號鑑驗通知書各一份在卷可稽（見偵查卷一第四０頁、第四一頁），被告經警查
    獲後，未知悔改，又承上開施用第二級毒品之概括犯意，於同年十月三十一日上
    午某時，在雲林縣林內鄉○○村○○路二四一號自己住處房間內，又施用第二級
    毒品安非他命一次，又承上開持有第一級毒品海洛因之概括犯意而持有海洛因毒
    品，於同年十一月一日上午六時三十分許，在雲林縣林內鄉○○村○○路因車禍
    而為警查獲上情，並扣有海洛因一包（毛重０．三二公克）、及安非他命三包（
    毛重共０．三九公克），及專供施用第二級毒品之器具玻璃球一個等物，有相片
    六幀及扣押物品清單三紙在卷可稽（見偵查卷二第十七頁至第十九頁）。被告之
    尿液經送請雲林縣衛生局煙毒尿液檢驗結果，呈甲基安非他命陽性反應（見偵查
    卷二第十六頁），足徵被告任意性自白與事實相符。再者，被告前因施用第二級
    毒品案件，經觀察、勒戒後，認無繼續施用毒品之傾向，於九十年五月十七日經
    釋放出所，並由臺灣雲林地方法院檢察署檢察官於同年月十八日以九十年度毒偵
    緝字第五三號不起訴處分確定等情，有該不起訴處分書、台灣高等法院被告全國
    前案紀錄表各一份在卷可參（見偵查卷一第二三頁）。本件事證已臻明確，被告
    於觀察、勒戒執行完畢釋放後，五年內再犯毒品危害防制條例第十條施用第二級
    毒品之犯行，洵堪認定，應予依法論科。
二、查海洛因屬毒品危害防制條例第二條第二項第一款所列管制之第一級毒品，而安
    非他命屬同條項第二款所列管制之第二級毒品，核被告所為，係犯毒品危害防制
    條例第十條第二項之施用第二級毒品罪、第十一條第一項之持有第一級毒品罪。
    被告持有第二級毒品安非他命進而施用，其持有之低度行為應為施用之高度行為
    所吸收，不另論罪。被告先後二次持有第一級毒品海洛因之行為、及多次施用第
    二級毒品之行為，各時間緊接，各觸犯構成要件相同之罪名，均顯係基於概括犯
    意反覆為之，應各依連續犯之規定論以一罪，並各依法加重其刑。又被告收受陳
    志雄寄放而持有第一級毒品之行為，陳志雄仍未喪失其持有該毒品，公訴人未予
    論及，尚有未洽，被告與陳志雄就持有第一級毒品之行為間，皆有犯意聯絡及行
    為分擔，均為共同正犯。（至被告持有第二級毒品之低度行為部分已為連續施用
    之高度行為所吸收，不另論罪）。再按持有第一級毒品達淨重五公克以上者，加
    重其刑至二分之一，毒品危害防制條例第十一條第四項及行政院所訂定「轉讓持
    有毒品加重其刑之數量標準」第二條第一款定有明文，本案被告所持有之第一級
    毒品海洛因既達淨重五公克以上，應依前開規定關於持有第一級毒品部分遞加重
    其刑。被告所犯上開連續施用第二級毒品罪及連續持有第一級毒品罪二罪，犯意
    各別，罪名互異，行為互異，應予分論併罰。
三、原審以被告事證已臻明確，因予論罪科刑，固非無見，惟查被告嗣又承上開施用
    第二級毒品安非他命之概括犯意，於右揭時、地再施用安非他命一次；又承上開
    持有第一級毒品海洛因之概括犯意，持有右揭數量之海洛因，為警查獲經檢察官
    併案由本院審理，原判決未及審酌，尚有未洽；檢察官上訴據此指摘原判決不當
    ，為有理由，原判決無從維持，自應由本院將原判決撤銷改判。爰審酌被告不思
    其正值青年，卻耽溺於戕身之毒品，尤以前經觀察、勒戒後，仍不知戒絕毒品，
    再犯本件之犯行；惟被告犯後尚能坦認犯行，態度良好，持有毒品之數量亦不大
    ，以及其學歷高職畢業、目前無業等一切情狀，爰分別量處如主文第二項所示之
    刑，並定其應執行刑，以資警惕。扣案之第一級毒品海洛因四包【標示為Ｈ（＋
    ）者】合計淨重五‧六○公克（空包裝重一‧○八公克），第二級毒品甲基安非
    他命一包【編號者】驗餘淨重○‧四一六一克，係屬查獲之毒品，與查獲之專
    供施用安非他命之安非他命吸食器一組、安非他命吸食器三支、吸管九支，暨嗣
    經檢察官併案查扣之海洛因一包（毛重０．三二公克）、及安非他命三包（毛重
    共０．三九公克）、專供施用安非他命之器具玻璃球一個，依毒品危害條例第十
    八條第一項前段，亦不問屬於犯人與否，併宣告沒收銷燬之。又扣案之分裝袋一
    包，係供被告做裝飾品分裝之用，亦據被告供述甚詳，而扣案之行動電話包裝外
    盒四個、行動電話四支，亦與被告施用或持有毒品之本件犯行無關，均不得宣告
    沒收，合併敘明。。
據上論斷，應依刑事訴訟法第三百六十九條第一項前段、第三百六十四條、第二百九
十九條第一項前段，毒品危害防制條例第十條第二項、第十一條第一項、第四項、第
十八條第一項前段，刑法第十一條前段、第二十八條、第五十六條、第五十一條第五
款，判決如主文。
本案經檢察官曾銘芳到庭執行職務。
中    華    民    國      九十三      年    十二      月      三十一    日
                                  臺灣高等法院臺南分院刑事第二庭
                                      審判長法官  葉    居    正
                                            法官  李    文    福
                                            法官  莊    俊    華
右正本證明與原本無異。
不得上訴。
                                      法院書記官  廖    明    娟
中    華    民    國      九十四      年      一      月      三        日
附錄法條：
毒品危害防制條例第十條：
施用第二級毒品者，處三年以下有期徒刑。
毒品危害防制條例第十一條：
持有第一級毒品者，處三年以下有期徒刑、拘役或新台幣五萬元以下罰金。
持有第二級毒品者，處二年以下有期徒刑、拘役或新台幣三萬元以下罰金。
持有專供製造或施用第一、二級毒品之器具者，處一年以下有期徒刑、拘役或新台幣
一萬元以下罰金。
持有毒品達一定數量者，加重其刑至二分之一，其標準由行政院定之。
